臺灣宜蘭地方法院刑事判決
111年度交訴字第12號
公  訴  人  臺灣宜蘭地方檢察署檢察官
被      告  蔡曇萱


上列被告因過失致死案件，經檢察官提起公訴（110年度調偵字
第379號），嗣被告於準備程序中就被訴事實為有罪之陳述，經
本院合議庭裁定由受命法官獨任進行簡式審判程序，並判決如下
：
    主  文
蔡曇萱犯過失致死罪，處有期徒刑陸月，如易科罰金，以新臺幣
壹仟元折算壹日。緩刑貳年，並應依附件所示內容向告訴人支付
損害賠償。
    犯罪事實
一、蔡曇萱於民國110年8月20日上午7時21分許，駕駛車牌號碼000
    0-00號自用小客車，在宜蘭縣壯圍鄉壯濱路三段518巷路旁空
    地，向後倒車路邊起駛時，本應注意謹慎緩慢後倒，亦應注
    意前後左右有無車輛，禮讓行進中之車輛優先通過，依當時
    狀況天候晴、日間自然光線、柏油路面乾燥、無缺陷、亦無
    障礙物，視距良好，並無不能注意之情事，竟疏未注意而貿
    然倒車，適有蔣嶺瑜騎乘車牌號碼000-0000號普通重型機車
    ，沿宜蘭縣壯圍鄉壯濱路三段由南往北方向行駛，行經宜蘭縣
    ○○鄉○○路○段000號前時，見狀閃避不及，兩車發生碰撞，致蔣
    嶺瑜人車倒地，經送醫急救後，因全身多處創傷合併顱骨骨
    折致創傷性休克，於同日上午8時21分許宣告不治死亡。
二、案經蔣聰、林秀瓊訴由臺灣宜蘭地方檢察署檢察官相驗後偵
    查起訴。
    理  由
一、本案被告蔡曇萱所犯係死刑、無期徒刑或最輕本刑為3年以
    上有期徒刑或高等法院管轄第一審案件以外之罪，其於準備
    程序期日先就被訴事實為有罪之陳述，經告知簡式審判程序
    之旨，並聽取公訴人及被告之意見後，業由本院合議庭裁定
    進行簡式審判程序。又簡式審判程序之證據調查，依刑事訴
    訟法第273條之2規定，不受同法第159條第1項、第161條之2
     、第161條之3、第163條之1及第164條至第170條所規定證
    據能力認定及調查方式之限制，合先敘明。
二、上開犯罪事實，業據被告於警詢、偵查及本院審理時均坦承
    不諱，核與證人即告訴人蔣聰於警詢、偵查時，告訴人林秀
    瓊於偵查時指述情節相符，並有道路交通事故現場圖、道路
    交通事故調查報告表㈠、㈡、證號查詢機車駕駛人資料、證號
    查詢汽車駕駛人資料、車輛詳細資料報表、現場及車損照片
    、行車紀錄器擷取畫面、臺灣宜蘭地方檢察署檢驗報告書、
    消防機關救護紀錄表、國立陽明交通大學附設醫院診斷證明
    書、相驗屍體證明書、相驗照片及交通部公路總局臺北區監
    理所基宜區車輛行車事故鑑定會鑑定意見書等附卷可憑。是
    被告前開任意性之自白與事實相符，應可採信，本案事證明
    確，被告犯行洵堪認定。
三、論罪科刑：
　㈠核被告所為，係犯刑法第276條之過失致死罪。被告肇事後於
    職司犯罪偵查之警員尚未發覺係其駕車肇事致人於死前，主
    動向警員自首其為肇事者，嗣並接受裁判，有卷附道路交通
    事故肇事人自首情形紀錄表在卷可證，核其情節，與自首之
    規定相符；爰考量被告所為，有助於交通肇事責任之釐清及
    檢警司法成本之節省，依刑法第62條前段規定，酌減其刑。
　㈡本院審酌被告無任何前科，有臺灣高等法院被告前案紀錄表1
    份附卷可稽，素行良好，本件係被告於路旁空地倒車起駛時
    ，疏未注意看清後方直行來車，終致車禍發生之過失情節，
    且造成被害人傷重不治死亡，所生損害鉅大，再考量被告犯
    後坦承犯行，並已與告訴人達成調解，犯後態度良好；暨被
    告於審理時自陳二技畢業之智識程度，從事現場車縫工作，
    未婚，家中尚有年邁父母需其扶養等生活經濟狀況（見本院
    卷第43頁），以及告訴人到庭陳述意見等一切情狀，量處如
    主文所示之刑，並諭知易科罰金之折算標準，以期相當。
四、末查，被告前未曾受有期徒刑以上刑之宣告，有臺灣高等法
    院被告前案紀錄表存卷可按，本件係初犯，偶因過失致罹本
    案，固有不是，惟被告犯後坦承犯行，復於本院審理時與告
     訴人達成調解，犯後態度良好，告訴人亦於本院審理時表
    示願給予被告自新機會，堪認被告甚有悔意，經此偵審教訓
    ，當知戒慎而無再犯之虞，故上開宣告刑以暫不執行為適當
    ，爰併予宣告緩刑2年，以啟自新。另本院斟酌前開調解內
    容之給付方式（見附件之本院111年度交附民字第9號調解筆
    錄），為維護告訴人之權益，就上開賠償金支付部分併依刑
    法第74條第2項第3款之規定為附負擔之緩刑。
據上論斷，應依刑事訴訟法第273條之1第1項、第299條第1項前
段，判決如主文。
本案經檢察官曾尚琳提起公訴，檢察官劉憲英到庭執行職務。
中　　華　　民　　國　　111 　年　　3 　　月　　8 　　日
                  刑事第三庭法  官  游欣怡
以上正本證明與原本無異。
如不服本判決應於收受本判決後20日內向本院提出上訴書狀，並
應敘述具體理由。若未敘述理由者，應於上訴期間屆滿後20日內
向本院補提理由書狀(均須按他造當事人之人數附繕本)。
                            書記官　吳蔚宸
中　　華　　民　　國　　111 　年　　3 　　月　　8 　　日
附錄本案論罪科刑法條：
中華民國刑法第276條
因過失致人於死者，處5年以下有期徒刑、拘役或50萬元以下罰
金。
附件：本院111年度交附民字第9號調解筆錄
　　　
　　　                調  解  筆  錄

聲請人  蔣  聰　居宜蘭縣○○鄉○○路○段000號
        林秀瓊  居同上
相對人　蔡曇萱　住宜蘭縣○○鄉○○路○段000巷00號
上列當事人間111 年度交附民字第9號，即就本院111 年度交訴
字第12號一案刑事附帶民事訴訟事件，於中華民國111 年2 月22
日上午09時10分在本院刑事本院調解室( 二) 行準備程序時，試
行調解成立。茲記其大要如下：
一、出席人員：
    法　  官　游欣怡
    書 記 官　吳蔚宸
    通  　譯　黃大城
二、到庭調解關係人：
    聲  請  人  蔣  聰  到     
    聲  請  人  林秀瓊  到
    相  對  人  蔡曇萱  到
    調解  委員  陳本川  到
三、調解成立內容：     
  ㈠相對人願給付聲請人新臺幣（下同）壹佰貳拾萬元（不含強
    制責任險理賠部分）。
  ㈡給付方式如下：相對人已於先前給付貳拾萬元交予聲請人收
    受無誤，剩餘之壹佰萬元款項願民國111 年3 月10日前匯入
    聲請人指定之金融帳戶（壯圍郵局、戶名：林秀瓊、帳號：
    0000000-0000000）
  ㈢兩造其餘請求均拋棄。
  ㈣程序費用各自負擔。
四、以上筆錄當庭交關係人閱覽/朗讀並無異議後簽押。
                      聲  請  人  林秀瓊
                      聲  請  人  蔣  聰
                      相  對  人  蔡曇萱 
                      調解  委員  陳本川
中　　華　　民　　國　 111　　年　　2 　　月　　22　　日
                  臺灣宜蘭地方法院刑事第三庭
                      書  記  官  吳蔚宸
                      法    　官  游欣怡
上為正本與原本相符。　　　　　　　　　　　
                      書  記  官  吳蔚宸
中　　華　　民　　國　　111 　年　　2 　　月　　22　　日